# 请陈老师帮忙解答

提问人：BMW901211 时间：2020-07-31 13:33:22
公司与供应商合作开发一款设备，公司支付给供应商一大笔研发补助，协议中只规定公司对该款设备具有优先销售权，那么这笔费用应该如何进行会计处理

回答人：chenyiwei
背景信息不清晰，无法判断。该款设备是作为本企业自用固定资产还是本企业对外销售的商品？在委托供应商开发时，是否已经获得了确定的客户购买该设备的销售合同？研发补助是否足以涵盖研发成本？日后有无其他利益分享安排？等等。